臺灣高等法院臺中分院刑事判決　　　　　　　民國九十一年度上更(一)字第一一九號
　　上　訴　人　臺灣台中地方法院檢察署檢察官
　　上　訴　人
　　即　被　告　丁○○
　　指定辯護人　本院公設辯護人　甲○○
右上訴人因被告偽造有價證券等案件，不服臺灣台中地方法院中華民國八十八年四月
六日第一審判決（民國八十七年度訴字第一六一七號，起訴案號：臺灣台中地方法院
檢察署民國八十七年度偵字第一二二二號），提起上訴，判決後由最高法院發回更審
，本院判決如左：
    主  文
原判決關於丁○○部分撤銷。
丁○○行使偽造私文書，足以生損害於他人，處有期徒刑肆月；又意圖供行使之用，
而偽造有價證券，處有期徒刑參年貳月，偽造如附表一所示之本票壹紙沒收。主刑部
分應執行有期徒刑參年肆月。
    事  實
一、丁○○任職佑承房屋公司，負責房屋之仲介、銷售，兼營投資買賣等業務，丁○○受張天珍之委託，就登記為朱淑慧名義所有門牌號碼台中市西屯區○○○路十
    五巷二十九號之房屋及其基地為出售之仲介，張天珍因需款孔急，欲以低價出售
    上開房地，丁○○認係賺錢良機，遂將此情告知戊○○，約定由戊○○出資購買
    ，由丁○○負責尋找債信良好之登記名義人即俗稱之「人頭」以向銀行辦理抵押
    借款方式，賺取差額，分享利潤。張天珍於八十六年初同意以新台幣（以下同）
    三百六十五萬元出售後，遂於民國（以下同）八十六年二月二十一日委由其子徐
    雲舟代理，至事務所設於台北市之代書徐進達處進一步與戊○○洽談買賣之細節
    ，因當日戊○○未依約定以現金交付簽約金三十五萬元而改以簽發同額如附表二
    所示支票支付及戊○○要求將該不動產登記為「人頭」張基萍名義，徐雲舟因與
    張基萍完全不認識，擔心無法順利取得價金，遂未與戊○○正式締約，有關締約
    資料及附表二所示支票則存置代書處保管，以便雙方日後再議，戊○○翌日即出
    國，數日後，丁○○為挽回該項契約之簽訂，乃以電話要求代書徐進達將辦理過
    戶之相關資料及所保管之上開支票寄至其台中市住所，交由丁○○自行辦理，詎
    丁○○收受上開支票後，因需款週轉，竟意圖為自己不法之所有，於八十六年三
    月二十日在其台中市之住處，於上開指名朱淑慧為受款人之支票上，未經朱淑慧
    之同意，即私自盜用朱淑慧先前委託其代售房屋而放置於丁○○處之印章，蓋於
    上述支票背面之領款人欄後，同日提出向銀行兌領票款花用，足生損害於朱淑慧
    及戊○○。
二、丁○○因欠戊○○債務，為應付戊○○之索討，於八十五年九月間在台中市某處
    ，意圖供行使之用，而偽造「李欣蔚」之署押，且按捺指印於附表一所示面額一
    百萬元之本票上，復持該偽造之本票交付戊○○，以償前欠。
三、案經戊○○發覺訴由台灣台中地方法院檢察署檢察官偵查起訴。
    理      由
一、被告丁○○經傳未到庭，惟其於前開時地，在如附表二所示之支票上蓋用朱淑慧
    之印文，而將該支票提示領款使用一節，已據其在前偵審中自白不諱（原審卷二
    三頁反面），並有該支票影本一紙附卷可稽，被告丁○○雖辯稱：事前有得張天
    珍之同意才蓋用朱淑慧之印章云云，然張天珍於偵查時證稱：並未授權被告丁○○使用該印章，亦不知被告蓋朱淑慧之印章於支票上等語（偵查卷八十七頁反面
    ），是被告之辯解尚難採信。又上開三十五萬元支票原係告訴人戊○○欲與張天
    珍簽約，做為簽約金使用，因簽約未成而暫置於代書徐進達處保管，此已據告訴
    人戊○○指述甚詳，嗣因戊○○出國，被告為挽回契約之簽訂，以電話要求徐進
    達將有關簽約資料連同上開支票郵遞台中市被告處，由被告自行處理等情，亦據
    證人徐進達供明（原審卷六十三頁正反面），另據證人徐雲舟證稱：在八十六年
    二月拒絕進一步締約後，被告丁○○確曾多次以電話聯絡，企圖挽回，但仍為我
    所拒等語（原審卷六十四頁反面），則被告確為挽回契約之簽訂，始要求代書寄
    交締約資料及支票，應屬真實，且證人徐進達所證：「我有告訴戊○○三十五萬
    元之支票已寄至台中給丁○○」（原審卷六十四頁），而告訴人對此並無反對之
    表示，是被告之持有上開支票，尚難認係以詐術而取得，但其在持有支票過程中
    ，盜用受款人朱淑慧之印章，提示兌領，其兌領票款並未事前或事後徵得戊○○
    之同意，則其有偽造文書、侵占該支票之犯意，至為明顯。另附表一所示本票係
    被告丁○○交付告訴人一節，亦據被告自白在卷，證人李欣蔚於偵查中否認該本
    票係其所簽發等語（偵查卷四十三頁），嗣原審將該本票送請法務部調查局鑑定
    結果，本票上所捺之指紋為被告丁○○所有，有該局八十七年十二月十五日鑑定
    通知書在卷可稽（原審卷一一五頁），是被告丁○○確有偽造該本票之事實，應
    堪認定。
二、核被告偽造附表一所示本票之行為，係犯刑法第二百零一條第一項之偽造有價證
    券罪，其偽造李欣蔚署押之行為，為偽造有價證券之階段行為，而其持以行使偽
    造有價證券之行為，則為處罰較重之偽造有價證券行為所吸收，均不另論罪，另
    關於附表二部分，係犯刑法第二百十六條、第二百十條、第三百卅五條第一項之
    罪，其盜用印章之行為係偽造私文書之部分行為，不另論罪，偽造私文書後，復
    持以行使，偽造之低度行為為行使之高度行為所吸收，應論以行使偽造私文書罪
    ，檢察官認被告之侵占行為，係犯刑法第三百卅六條第二項之業務侵占罪，尚有
    未洽（理由後敘），其起訴法條應予變更，所犯普通侵占與偽造文書二罪間，有
    方法結果之牽連關係，應從一重之行使偽造私文書罪處斷，又所犯偽造有價證券
    罪與行使偽造私文書二罪，犯意各別，犯罪構成要件不同，應分論併罰。乃原審
    未察，認被告對於附表二部分，不成立侵占罪，及就附表三部分，認有與同案被
    告丙○○共犯偽造有價證券罪，均有未合（理由後敘），是被告上訴意旨否認犯
    罪，雖非可取，惟原判決既有可議，即應就被告之部分撤銷改判，爰審酌被告犯
罪之動機、手段、所生損害及犯後態度等一切情狀，分別量處如主文第二項所示
    之刑，並定其應執行之刑，偽造如附表一所示本票，依法宣告沒收。
三、公訴意旨另以：１、被告丁○○、丙○○二人於民國八十五年九月間，共同基於
    意圖供行使之用之犯意聯絡，由丁○○偽造「李欣蔚」之署押且捺指印於面額一
    百萬元之本票一紙上，丙○○則偽造「黃志明」之署押且捺指印於面額各為一百
    五十萬元之本票二紙上，票面金額共計四百萬元，二人復持上開經偽造之本票三
    紙，共同向戊○○詐騙調借現金二百五十萬元（其中一百五十萬元抵扣先前積欠
    戊○○之債務），戊○○不知有詐，誤以該三紙本票為真實，遂允借予現金並當
    場如數交付。嗣戊○○持上開本票三紙向李欣蔚、黃志明求償無門，始知該本票
    三紙業經偽造及受騙情事。２、戊○○經丁○○之介紹，向張天珍購買登記為朱
    淑慧名義之上開台中市○○○路十五巷二十九號房屋一棟，戊○○與張天珍之子
    徐雲舟於八十六年二月廿一日在台北市之代書徐進達處簽訂契約，因當日戊○○
    未依約定以現金交付簽約金三十五萬元而改以簽發附表二所示支票支付及戊○○
    要求將該不動產登記在張基萍名下，為徐雲舟拒絕，致當日簽約未成，戊○○翌
    日即出國，而有關簽約資料及該支票嗣經保管之代書徐進達寄予被告自行辦理，
    詎丁○○竟趁戊○○至大陸經商之便，私自盜用朱淑慧先前放於丁○○處之印鑑
    ，蓋於上述支票背面之領款人欄向銀行請款，將所具領應交還戊○○之上開款項
    侵占入己。嗣出賣人朱淑慧又願將上開房屋賣予戊○○，雙方並於同年六月十三
    日簽訂買賣契約，戊○○委託丁○○代為辦理上開房屋之過戶事務，詎丁○○竟
    又趁戊○○至大陸商之期間，意圖損害戊○○之利益，夥同廖樹成共同基於偽造
    文書之犯意聯絡，由廖樹成盜蓋「朱淑慧」、「王仁憶」先前放於丁○○處之印
    章及偽造「朱淑慧」、「王仁憶」署押於不動產買賣契約書上，丁○○則未徵得
    戊○○之同意即將上開房屋過戶予王仁憶，且丁○○復將上開房屋向銀行辦理抵
    押借得高達四百七十萬元之貸款，足生損害於戊○○之權益。３、因認被告另犯
    有刑法第二百十條、第二百十七條第二項、第三百卅六條第二項、第三百四十二
    條第一項及與丙○○共犯刑法第二百零一條第一項之罪嫌云云。
四、經查關於附表三所示之本票二張，乃係同案被告丙○○未經黃志明授權所偽造，
    已據丙○○自白，且有該本票二紙在卷可稽，故可認定上開二紙本票為丙○○所
    偽造無疑，而被告丁○○否認有參與偽造該二紙本票之行為，雖丁○○所偽造之
    附表一所示本票號碼與上開附表三編號１之本票號碼，有票號相連情形，然並無
    證據足資證明被告即有與丙○○共同偽造附表三之本票情事，是此部分，公訴人
    指被告有共同偽造該二紙本票向戊○○詐調現款云云，犯罪尚屬不能證明，因公
    訴人又認此部分與被告前開偽造附表一本票成罪部分，有連續犯之裁判上一罪關
    係，故不另為無罪之諭知。次查被告就本件不動產於買賣締約過程中，除上開成
    罪部分外，並無另涉偽造文書、侵占及背信等罪責，茲將其相關之證據分述如下
    ：
　１、證人徐雲舟於原審偵審時證稱：本件不動產買賣，均由告訴人戊○○與我接洽
      ，在八十六年二月間簽約之前，我母親張天珍即表示價金要收現金，事前聯絡
      時亦說好要拿現金，但於簽約時看到買方是張基萍且又係交付支票，我不認識
      張基萍，即表示不願簽約，翌日我偕同張天珍及朱淑慧去看草約，因覺得買方
      是張基萍且對付款條件不滿意，還是不同意簽約。草約之後兩三日，被告丁○○有與我聯絡但我表示不願簽約。八十六年六月初我再聯絡告訴人是否要買上
      開不動產，可重新簽約，因此才又重新協議價款，並找徐進達代書，直接修改
      原先之舊契約，簽約金四十萬元分兩次交付，分別為三十萬元及十萬元，我當
      時有向告訴人表明，只賣給告訴人，被告丁○○亦曾打電話給他，我表示如果
      係張基萍要買房屋，我就不賣了。八十六年六月十三日是告訴人親自與我訂約
      ，我蓋空白之移轉登記相關表給陳啟松代書辦理，係本件買賣之仲介丁○○通
      知我到陳啟松處蓋章。不動產權狀係由告訴人交付丁○○，經過一、二個月均
      無消息，我與丁○○聯絡，她表示原承辦代書陳茂松因債務發生問題跑到中國
      大陸，她又找了另一個代書即被告廖樹成，在此期間我曾帶朱淑慧印章至第一
      位代書處蓋空白的辦理過戶表格，我曾向告訴人質問，何以那麼久均未辦妥，
      告訴人表示這事均委託丁○○辦理，他亦在找她，找不到人，國泰公司之清償
      證明是丁○○會同我去領取等語。
　２、證人即代書徐進達於原審審理時證稱：本件買賣原係告訴人請我於八十六年二
      月二十一日去簽約，表示價金二百六十五萬元已自行與出賣人談妥，契約內容
      亦已大致寫好，但當場賣方表示要回去考慮，告訴人原來準備之簽約金三十五
      萬元支票即先寄放在我處，待賣方確定後再交付賣方，當時買賣草約賣方已蓋
      好章，買方尚未簽名確認，過了幾天徐雲舟之母張天珍與另一人來找我談，詢
      問過戶的程序是否安全及價金是否能確實拿到。出賣人的疑慮是怕尾款不能拿
      到，所以不確定要賣，十天後丁○○打電話表示，本件買賣契約要改在台中市
      辦理，請我將資料，包括買賣合約書、登記申請書、公訂契約書、增值稅申報
      書及三十五萬元之支票等寄至台中，當時賣方已蓋章，買方尚未蓋妥，因為本
      件買賣是由丁○○仲介成交的，我信任劉女才寄去台中。八十六年六月十三日
      告訴人與徐雲舟再協議本件，買賣價金由三百六十五萬元改為三百七十萬元，
      簽約款改為四十萬元，買受人改為戊○○與張基萍為共同買受人，但徐雲舟當
      日還未確定要賣。我當時有告知告訴人原先交付之三十五萬元支票已寄交丁○○，但告訴人當時並未表示意見。等語。
　３、證人王仁億於原審審理時證稱：是朋友黃信勇介紹我購買系爭房屋，黃信勇當
      時表示說有一免頭期款的房屋，只要按期繳納利息即可，我遂將身分證、印章
      交付黃信勇。八十六年十一月間，黃某表示等手續辦好會通知我去銀行，八十
      六年十二月間黃某通知我去泛亞銀行中港分行，才看到丁○○，黃某並告訴我
      丁○○是屋主。證件是在去銀行前才返還，並帶我去看中工二路的房子。在銀
      行，李穎士拿了一大堆的資料請我簽名，我當時覺得黃信勇人神神祕祕的，不
      願我與丁○○多談。買賣契約我未看過，名字不是我簽的，印章亦不是我蓋的
      ，在銀行辦完對保後，黃信勇仍將我之印章拿走，表示等到撥款時才通知我返
      還，撥款時黃信勇帶他一朋友表示是我的保人、丁○○及廖樹成均有去，我只
      知道賣方為丁○○。撥款金額是四百七十萬元，三百萬元是給國泰公司，其餘
      的一百七十萬元分別轉給黃信勇及丁○○，銀行表示我自元月起開始攤還四、
      五萬元之本息，我第一個月就沒有交付本息。訂立買賣契約如果是買賣過程中
      必備的，則是在我授權範圍內且貸款四百七十萬元之情形，銀行承辦人員有告
      訴我等語。
　４、告訴人戊○○之告訴狀稱：八十四年十月間經李欣蔚介紹認識被告丁○○，丁○○表示其經營格林房屋公司，可以將建物買進，再行賣出，賺取差價，惟欠
      缺資金周轉，向告訴人借款一百五十萬元，八十五年二月二十五日除返還借款
      外且可分配部分紅利，簽發支票一紙及本票二紙，屆期均未兌現等語。又告訴
      人於原審法院審理時供稱，我並不認識張基萍，當時得知上開不動產係出賣人
      以五、六百萬元購入，而願意以三百六十五萬元賣出，非常便宜，我出國在即
      遂擬以人頭名義登記。我於交付尾款十四萬元予徐雲舟前已知該不動產係移轉
      登記為王仁億名義，我亦曾陪同徐雲舟去國泰公司領取貸款之清償證明，不過
      該次未領到，第二天由丁○○陪同徐雲舟再度領取。我自丁○○處收受附表一
      、三所示本票之原因，係因丁○○之前積欠我三百萬元等語。
　５、被告丁○○供述八十六年二月，徐雲舟將朱淑慧名下不動產以三百六十五萬元
      出售戊○○，約定八十六年二月二十一日在徐進達代書處訂約，因朱女未到，
      無法訂約，告訴人次日擬赴大陸，遂將簽約金三十五萬元之支票交給徐進達保
      管，未料張天珍表示不願收受支票而要現金，徐進達與大陸之告訴人聯絡後，
      告訴人表示將支票及資料交付我處理，並交待在寄支票時劃平行線，以避免冒
      領。我接到支票後，與張女聯絡，張女堅持現金，遂在徵得張女同意後，以原
      留存之朱淑慧印章背書取款，存入我帳戶。嗣因徐雲舟表示要親自與告訴人簽
      約故未簽成，遂至八十六年六月十三日始由告訴人與徐雲舟在台北徐進達處簽
      約，告訴人另交付四十萬元支票予徐雲舟及取得過戶資料，告訴人將過戶資料
      交付我指明找代書過戶予張基萍，但因張基萍之債信不佳，無法貸得告訴人要
      求額度，要求我聯絡徐雲舟重新蓋章，並另找買受人。透過黃信勇介紹，經告
      訴人同意過戶在王仁億名下，並向泛亞銀行貸款四百七十萬元，其中三百萬元
      由銀行直接匯款國泰公司清償徐雲舟以前之抵押貸款，四十萬元付黃信勇之仲
      介費，扣除代書費及稅捐剩下一百十萬元另投資其他房屋虧損，告訴人不甘損
      失，而提出本件告訴。告訴人自始參與且知情否則不會再付四十萬元予徐雲舟
      及在泛亞銀行撥款時，會同徐雲舟至國泰公司取得清償證明塗銷抵押權，並給
      付最後十五萬元尾款予徐雲舟等語。
　６、其他證據尚有不動產買賣契約書影本載明訂約日期為八十六年六月十三日，
      買受人為：張基萍、戊○○，出賣人為：朱淑慧，並蓋有代理人徐雲舟之印文
      ，買賣金額三百七十萬元，買賣標的物之門牌號碼為：台中市西屯區○○○路
      十五巷二十九號之房屋及基地。其上之交款備忘錄上並載明，八十六年六月十
      三日及八十六年十二月三日分別由徐雲舟收取四十萬元及十四萬元價金。八
      十六年八月二十六日，由徐雲舟具名，收到戊○○八十六年七、八月房貸利息
      共四萬二千元之收據一紙。徐雲舟於八十六年九月十二日收受告訴人十二萬
      一千元之支票及兌現資料，其中十萬元為期款，二萬一千元為房貸利息。八十
      六年十一月二十五日發票，面額二萬一千元，由徐雲舟具領之支票。坐落台
      中市○○區○○段一五九二建號之建物登記謄本，載明門牌號碼為中工二路十
      五巷二十九號，八十六年十二月一日以買賣為原因移轉登記為王仁億所有。同
      日，設定最高限額抵押五百六十四萬元，向泛亞銀行借款。八十六年十一月
      十一日發出，以朱淑慧名義為寄件人，丁○○、戊○○、廖樹成為收件人之催
      告函，內容載明：「在八十六年六月十三日簽約買賣至戊○○先生指定張基萍
      小姐名下，雙方約定房屋總價三百七十萬元整，至今已經五個月本人多次電話
      催告，仍未完成買賣契約上所規定事項，致使本人遭受損失。於八十六年十一
      月六日本人查覺買方欲將房屋產權過戶給不知名之第三者，已不符合本契約所
      規定事項」，請仲介劉秀瑜、戊○○及廖樹成代書停止一切過戶買賣手續，並
      要求於八十六年十一月十八日出面解決等語。
　７、綜合上開供詞證據觀之：告訴人雖為本件買賣契約之當事人，實則以其同意
      由被告丁○○所提供之人頭張基萍為所有權人名義及被告丁○○嗣改以王仁億
      為登記名義人後，仍給付尾款及陪同徐雲舟辦理貸款清償證明之領取等情觀之
      ，顯然告訴人並無實際購買上開不動產之意思，而係與被告丁○○共謀，由丁○○提供此低價購入，高價賣出或辦理貸款之機會謀取差額利潤，由告訴人負
      責締約及資金提供，被告丁○○除提供前開機會外，並負責登記名義人之尋覓
      及貸款之辦理。此由：證人王仁億所證，其於決定購買上開房屋前，並未實際
      看過房屋，顯與常情不合及其於取得上開不動產之所有權並向泛亞銀行辦理貸
      款後，完全未為任何本息清償，任由泛亞銀行拍賣該不動產及告訴人於前開告
      訴狀所陳，係經李欣蔚介紹認識被告丁○○，被告丁○○表示其經營格林房屋
      公司，可以將建物買進，再行賣出，賺取差價，惟欠缺資金周轉，向告訴人借
      款，屆期除返還借款外且可分配部分利潤等語益見明瞭。被告丁○○既係與
      告訴人共同合作，由告訴人負責出資，被告丁○○負責產權過戶、貸款辦理等
      事項，被告丁○○亦確實以上開房地貸款得四百七十萬元，應無背信之可言。
      且依證人徐雲舟之證詞，在八十六年二月拒絕進一步締約後，被告丁○○確曾
      多次以電話聯絡，企圖挽回，但仍為其所拒等語，則被告丁○○為挽回締約而
      要代書徐進達將有關締約資料及附表二之支票寄交被告處理，因被告與告訴人
      間就購買前開房屋係基於告訴人負責出資，其負責產權過戶及辦理貸款之合作
      關係，是被告之持有該附表二所示支票及其後之將該支票侵占兌領，應與其所
      從事之仲介業務無涉，所為僅係普通侵占而非業務侵占，併此敘明。本件不
      動產買賣之所有權移轉登記，原係由被告丁○○委請代書陳啟松辦理，徐雲舟
      且攜帶相關印章至陳啟松處蓋妥相關申請所有權移轉移轉之文件，嗣因陳啟松
      因故中途結束業務，被告丁○○遂委由被告廖樹成繼續辦理，指示移轉登記為
      王仁億之名義，被告廖樹成於取得王仁億之相關資料及印章後，即為所有權移
      轉登記之辦理。其後因辦理泛亞銀行之貸款，需要買賣契約書，以供核定貸款
      金額之參考，遂在被告丁○○之指示下，以劉女所交付朱淑慧之印章，製作不
      動產買賣契約書等情，業據被告廖樹成、丁○○一致供明在卷，核與證人徐雲
      舟於原審法院審理時亦證稱，我曾經帶朱淑慧至第一位承辦代書處陳啟松處蓋
      用空白之辦理不動產過戶相關表格，並將不動產權狀交付被告丁○○，嗣因一
      、二個月均無消息，經我打聽結果，方了解陳啟松因涉債務問題，跑到中國大
      陸，過戶手續另行委請其他代書辦理等語相符。又廖樹成製作上開不動產買賣
      契約書時，是否確有冒用朱淑慧、王仁億名義，依前所述，王仁億既係被告丁○○透過黃信勇介紹之不動產登記名義人，即俗稱之人頭，彼等目的顯然僅在
      利用張天珍之財務情形，低價購入上開房地後，取得銀行高額之貸款，以賺取
      其間差額，故任何與不動產之過戶及貸款有關契約事宜，顯然均在王仁億之授
      權範圍內，參之王仁億於原審法院審理時所證，訂立買賣契約如果是買賣過程
      中必備的，則是在我授權範圍內且貸款四百七十萬元之情形，銀行承辦人員有
      告訴我等語，益明被告廖樹成無冒用王仁億名義可言。至朱淑慧部分，被告廖
      樹成係中途接辦本件不動產所有權買賣移轉登記事宜，於其受被告丁○○之委
      託接辦時，徐雲舟已代理張天珍蓋妥相關移轉所需空白申請表格已見前述，被
      告丁○○又係本件買賣之仲介且持有徐雲舟所交付之不動產所有權權狀，就一
      般事理而言，被告廖樹成相信劉女獲有出賣人之授權，其辦理不動產移轉登記
      於其所指定人，並非不可理解。而朱淑慧向廖樹成要求停止過戶予告訴人及張
      基萍之前開存證信函之寄件時間為八十六年十一月十一日，而不動產契約書記
      載之製作時間為八十六年十月二十二日，另依據卷附建物登記簿謄本之記載，
      原因發生日期為八十六年十月二十四日，是參酌日期之相互關係，朱淑慧為本
      件催告時，被告廖樹成已製作完成本件契約書，是不能以被告廖樹成未遵守上
      開寄件在後之存證信函證明被告廖樹成於製作買賣契約時，有偽造朱淑慧名義
      之犯罪故意。至被告廖樹成於接獲存證信函後，未停止過戶程序之辦理一節，
      實則，從八十六年二月間告訴人與徐雲舟草約本件買賣時，即因告訴人表示將
      不動產過戶為張基萍名義問題，而暫停交易，其後於八十六年六月十三日再度
      與告訴人接洽時，始同意登記過戶予為未曾謀面之張基萍，再於八十六年底知
      悉移轉登記名義人為王仁億後，徐雲舟仍分別與告訴人及被告丁○○共同辦理
      國泰公司之清償證明，實際參與買賣價金交付過程等情已見前述，參酌前開證
      人徐進達所證，張天珍曾於八十六年二月間草約不成後幾天，與另一名女子至
      我事務所，詢問過戶程序是否安全，價金可否確實拿到等語，足見張天珍或朱
      淑慧存證信函之動機，在於過戶程序一再拖延，增加其原先貸款負擔及擔心尾
      款不能順利取得，而非買受人登記為何人名義。參酌張天珍順利取得尾款及其
      代理人徐雲舟參與之過程，亦難以同案被告廖樹成未停止過戶行為推論其有偽
      造文書之故意。
　８、綜上所述，公訴人所舉上開證據既不足以證明廖樹成有偽造文書之故意，廖樹
      成業已判決無罪確定，則公訴人指被告丁○○有與廖樹成共同偽造文書云云，
      亦不能成立，是公訴意旨指訴被告另涉有上開侵占、背信、偽造文書等罪嫌，
      犯罪尚屬不能證明，但因公訴人又認此部分與成罪之前開偽造私文書部分有牽
      連犯之裁判上一罪關係，故不另為無罪之諭知。
五、被告丁○○經合法傳喚，無正當理由不到庭，不待其陳述逕行判決。
六、據上論結，應依刑事訴訟法第三百六十八條、第三百六十九條第一項前段、第三
    百六十四條、第二百九十九條第一項前段、第三百條、第三百七十一條，刑法第
    二百零一條第一項、第二百十條、第二百十六條、第五十五條、第二百零五條、
    第五十一條第五款，罰金罰鍰提高標準條例第一條前段，判決如主文。
本案經檢察官乙○○到庭執行職務。
中        華        民        國  九 十 一  年     十     月　　九　　  日
                                  臺灣高等法院臺中分院刑事第二庭
                                        審判長法  官  羅  禮  政
                                              法　官  蔡　聰　明
                                              法  官　陳　欣　安
右正本證明與原本無異。
如不服本判決應於收受送達後十日內向本院提出上訴書狀，其未敘述上訴之理由者並
得於提起上訴後十日內向本院補提理由書（均須按他造當事人之人數附繕本）。
                                              書記官　紀　美　鈺
中        華        民        國  九 十 一  年     十     月　　十四　  日
附錄論罪科刑法條
刑法第二百零一條
意圖供行使之用，而偽造、變造公債票，公司股票或其他有價證券者，處三年以上十
年以下有期徒刑，得併三千元以下罰金。
行使偽造、變造之公債票、公司股票或其他有價證券或意圖供行使之用收集或交付於
人者，處一年以上七年以下有期徒刑，得併科三千元以下罰金。
刑法第二百十條
偽造、變造私文書，足以生損害於公眾或他人者，處五年以下有期徒刑。
刑法第二百十六條
行使第二百十條至第二百十五條之文書者，依偽造、變造文書或登載不實事項或使登
載不實事項之規定處斷。
                                                                        Ｋ
附表一
發票人 票據種類      票據號碼     發票日  到期日    金 額         備  考
李欣蔚   本票      000000  00.3.20  85.7.20  一百萬元
附表二
發票人 票據種類   發票日     票據金額    付  款  人              備  考
戊○○   支票     86.2.21   三十五萬元  上海商業儲蓄銀行   受款人指定
                                        信義分行           為朱淑慧
附表三
發票人 票據種類    票據號碼     發票日   到期日    金 額         備  考
黃志明   本票    000000  00.10.30  85.5.31   一百五十萬元
黃志明   本票    000000  00.10.30  85.5.31   一百五十萬元
                                                                        Ｋ
